臺灣屏東地方法院刑事判決　　　　　　 100年度易字第1211號
公　訴　人　臺灣屏東地方法院檢察署檢察官
被　　　告　柳文秋
上列被告因違反毒品危害防制條例案件，經檢察官提起公訴（10
0 年度毒偵字第1913號），被告於準備程序中就被訴事實為有罪
之陳述，經本院告知簡式審判程序之旨，並聽取被告及公訴人之
意見後，合議庭裁定由受命法官獨任進行簡式審判程序，判決如
下：
    主  文
柳文秋施用第二級毒品，累犯，處有期徒刑捌月，扣案之殘留第
二級毒品甲安非他命之玻璃管吸食器壹個沒收銷燬之。
    事  實
一、柳文秋前於民國90年間因施用毒品案件，經本院以90年度毒
    聲字第178 號裁定送勒戒處所觀察、勒戒後，因認無繼續施
    用毒品之傾向，於90年3 月30日期滿執行完畢釋放出所，並
    經臺灣屏東地方法院檢察署檢察官以90年度毒偵字第158 號
    不起訴處分確定。又於92年間因施用毒品案件，經本院以92
    年度毒聲字第98號裁定送勒戒處所觀察、勒戒後，因認無繼
    續施用毒品之傾向，於92年4 月10日期滿執行完畢釋放出所
    ，並臺灣屏東地方法院檢察署檢察官以92年度毒偵字第117
    號為不起訴處分確定。另於87年間因竊盜、強盜案件，經本
    院以87年度少訴字第8 號判處有期徒刑4 月、2 年10月，並
    定應執行有期徒刑3 年，緩刑5 年確定；復於前開緩刑期內
    之91年間因竊盜案件，經本院以91年度易字第1467號判處有
    期徒刑8 月確定，前開緩刑並經本院以92年度撤緩字第49號
    裁定撤銷，上開3 罪接續執行，於95年10月20日因縮刑期滿
    假釋出監，交付保護管束，迄於96年1 月8 日因假釋未經撤
    銷以執行完畢論。再於96年間因竊盜案件，經本院以96年度
    易字第964 號判處有期徒刑1 年確定；又於97年間因竊盜、
    施用毒品案件，經本院以97年度易字第92號判處有期徒刑3
    月、7 月、6 月，並定應執行有期徒刑2 年2 月，嗣經臺灣
    高等法院高雄分院以97年度上易字第426 號就竊盜部分駁回
    其上訴而確定；復於同年間因竊盜案件，經本院以97年度簡
    字第856 號判處有期徒刑5 月，嗣經本院以97年度簡上字第
    186 號駁回其上訴而確定；上開5 罪再經本院以97年度聲字
    第1421號裁定應執行有期徒刑3 年6 月確定，於100 年1 月
    17日因縮刑期滿假釋出監，交付保護管束，迄於100 年4 月
    15日因假釋未經撤銷以執行完畢論。詎其明知甲基安非他命
    係毒品危害防制條例第2 條第2 項第2 款所定之第二級毒品
    ，不得非法持有、施用，竟仍基於施用第二級毒品甲基安非
    他命之犯意，於100 年7 月8 日22時許( 起訴書誤載為100
    年7 月8 日23時許) ，在其位於屏東縣枋山鄉加祿村嘉和9
    號之住處內，以將甲基安非他命置於玻璃球內燒烤後，吸食
    所產生煙霧之方式，施用第二級毒品甲基安非他命1 次。嗣
    因警方接獲民眾檢舉，於同日23時20分許，前往上開住處而
    查獲，並扣得其所有供本件施用第二級毒品甲基安非他命犯
    罪所用之殘留第二級毒品甲基安非他命之玻璃管吸食器1 支
     (起訴書誤載為玻璃吸食器1 個) ，復經徵得其同意後採尿
    送驗，檢出甲基安非他命陽性反應，始查悉上情。
二、案經屏東縣政府警察局枋寮分局報告臺灣屏東地方法院檢察
    署檢察官偵查起訴。
    理  由
一、本件被告柳文秋所犯係死刑、無期徒刑、最輕本刑為3 年以
    上有期徒刑以外之罪，其於本院準備程序中就前揭被訴事實
    為有罪之陳述，經受命法官告知簡式審判程序之旨，並聽取
    其與公訴人之意見後，本院認無不得或不宜改依簡式審判程
    序進行之處，爰依刑事訴訟法第273 條之1 第1 項、第284
    條之1 之規定，本院合議庭裁定由受命法官獨任依簡式審判
    程序審理，合先敘明。
二、上揭犯罪事實，業據被告柳文秋於警詢及本院審理時均坦承
    不諱，而被告為警查獲時所採集之尿液檢體，經送請正修科
    技大學超微量研究科技中心檢驗，其結果呈有甲基安非他命
    陽性反應，有該研究科技中心100 年7 月28日編號R00-0000
    -000號尿液檢驗報告1 份在卷可稽( 見警卷第23頁) ，並有
    屏東縣政府警察局枋寮分局扣押筆錄、扣押物品目錄表、辦
    理毒品危害防制條例案尿液送檢人真實姓名對照表、簡易快
    速篩檢試劑初步檢驗結果( 玻璃吸食器、尿液) 、毒品吸食
    器初步檢驗結果報告表( 含照片2 張) 、尿液初步檢驗結果
    報告表( 含照片2 張) 各1 份附卷可佐( 見警卷第17、18、
    20至22、25、26頁) ；另扣案之玻璃管吸食器1 個，經警以
    簡易快速篩檢試劑初步檢驗，其結果確呈有第二級毒品甲安
    非他命陽性反應，有前揭簡易快速篩檢試劑初步檢驗結果(
    玻璃管吸食器) 、吸食器初步檢驗結果報告表各1 份在卷可
    按( 見警卷第21、25頁) ，又上開玻璃管吸食器，係供被告
    為本件施用第二級毒品犯罪所用之物，業據被告於審理中陳
    明在卷( 見本院卷第38頁背面) ，基上觀之，足認被告上開
    任意性之自白顯與事實相符，堪信為真實。是本件事證明確
    ，被告柳文秋上開施用第二級毒品甲基安非他命之犯行，洵
    堪認定。至公訴意旨認被告上開施用毒品之時間係在100 年
    7 月8 日23時許，惟被告於本院審理中供陳：其係於100 年
    7 月8 日晚間10時許施用毒品的等語( 見本院卷第38頁背面
    ) ，是公訴意旨此部分所認，容有誤會，附此敘明。
三、按觀察、勒戒或強制戒治執行完畢釋放後，5 年內再犯第10
    條之罪者，應依一般刑事訴訟程序予以起訴論罪科刑，此觀
    諸毒品危害防制條例第20條、第23條第2 項規定自明。再按
    犯毒品危害防制條例第10條之罪，經觀察、勒戒後，認無繼
    續施用毒品之傾向，應即釋放，並為不起訴處分；認有繼續
    施用毒品之傾向者，應由檢察官聲請法院裁定令入戒治處所
    施以強制戒治，至無繼續戒治之必要，強制戒治期滿，應即
    釋放，由檢察官為不起訴處分。經觀察勒戒、強制戒治執行
    完畢釋放後，5 年內再犯第10條之罪，依93年1 月9 日修正
    施行之毒品危害防制條例第23條第2 項規定意旨，應由檢察
    官偵查起訴。又依修正後之規定，僅限於「初犯」及「5 年
    後再犯」2 種情形，始應先經觀察、勒戒或強制戒治程序。
    倘被告於5 年內已再犯，經依法追訴處罰，縱其第3 次（或
    第3 次以上）再度施用毒品之時間，在初犯經觀察、勒戒或
    強制戒治執行完畢釋放5 年以後，已不合於「5 年後再犯」
    之規定，且因已於「5 年內再犯」，顯見其再犯率甚高，原
    實施觀察、勒戒或強制戒治，已無法收其實效，即應依該條
    例第10條處罰（最高法院97年度第5 次刑事庭會議決議參照
    ）。查被告柳文秋前於90年間因施用毒品案件，經本院以90
    年度毒聲字第178 號裁定送勒戒處所觀察、勒戒後，因認無
    繼續施用毒品之傾向，於90年3 月30日期滿執行完畢釋放出
    所，並經臺灣屏東地方法院檢察署檢察官以90年度毒偵字第
    158 號不起訴處分確定。又於前開觀察勒戒執行完畢後5年
    內之92年間因施用毒品案件，經本院以92年度毒聲字第98號
    裁定送勒戒處所觀察、勒戒後，因認無繼續施用毒品之傾向
    ，於92年4 月10日期滿執行完畢釋放出所，並臺灣屏東地方
    法院檢察署檢察官以92年度毒偵字第117 號為不起訴處分確
    定。其復於前開觀察勒戒執行完畢後5 年內之97年間，因施
    用毒品案件而經本院以97年度易字第92號判處有期徒刑處6
    月確定之事實，有臺灣高等法院被告前案紀錄表1 份在卷可
    參。被告既曾於「5 年內再犯」，且經法院判處罪刑確定，
    則其100 年7 月8 日22時許，再度施用第二級毒品甲基安非
    他命之行為，揆諸前開最高法院決議之意旨，即非屬該條例
    第20條第3 項所定「5 年後再犯」之情形，是檢察官逕行依
    毒品危害防制條例第23條第2 項之規定，予以追訴，應屬適
    法，本院自應依法予以論罪科刑。
四、核被告柳文秋所為，係犯毒品危害防制條例第10條第2 項施
    用第二級毒品罪。其於施用第二級毒品甲基安非他命前，持
    有第二級毒品甲基安非他命之低度行為，已為其後施用第二
    級毒品甲基安非他命之高度行為所吸收，應不另論罪。又被
    告有如事實欄所載有期徒刑執行完畢之前科紀錄，有前開臺
    灣高等法院被告前案紀錄表1 份在卷可查，其於有期徒刑執
    行完畢後，5 年以內故意再犯本件有期徒刑以上刑之罪，為
    累犯，應依刑法第47條第1 項之規定，加重其刑。爰審酌被
    告曾因施用毒品經裁定施以觀察勒戒，並論以罪刑後，仍未
    能戒除其施用毒品之惡習，而再次違犯本件施用毒品之罪，
    足見其陷溺已深，惟念及其施用毒品行為僅係戕害其自己身
    心，並無加害他人，且其於犯罪後已知坦承犯行、態度尚可
    ，暨兼衡其素行、生活狀況、智識程度等一切情狀，量處如
    主文所示之刑。
五、另扣案之玻璃管吸食器1 個，為被告柳文秋所有，並係供被
    告為本件施用第二級毒品犯罪所用之物，業據被告於審理中
    陳明在卷( 見本院卷第38頁正面及背面) ，又上開玻璃管吸
    食器，經警以毒品簡易快篩檢試劑初步檢驗結果，均呈有第
    二級毒品甲基安非他命陽性反應，已如前述，則衡情該玻璃
    管吸食器與殘留之第二級毒品甲基安非他命難以析離，應將
    之視為查獲之第二級毒品甲基安非他命，爰依毒品危害防制
    條例第18條第1 項前段之規定，諭知沒收銷燬之。至公訴意
    旨認此部分應依刑法第38條第3 項、同條第1 項第2 款之規
    定宣告沒收，亦有誤會，併予敘明。
據上論斷，應依刑事訴訟法第273 條之1 第1 項、第284 條之1
、第299 條第1 項前段，毒品危害防制條例第10條第2 項、第18
條第1 項前段，刑法第11條前段、第47條第1 項，判決如主文。
本案經檢察官王光傑到庭執行職務。
中    華    民    國   100    年    11    月    30    日
                  刑事第三庭    法  官  許瑜容
以上正本證明與原本無異。
如不服本判決，應於收受本判決送達後10日內向本院提出上訴書
狀，其未敘述上訴理由者，並得於上訴期間屆滿後20日內向本院
補提理由書狀（均須按他造當事人之人數附繕本）「切勿逕送上
級法院」。
中    華    民    國   100    年    11    月    30    日
                                書記官  龔惠婷
附錄本案論罪科刑法條全文：
毒品危害防制條例第10條
施用第一級毒品者，處6 月以上5 年以下有期徒刑。
施用第二級毒品者，處3 年以下有期徒刑。